【裁判字號】    96,易,6246
【裁判日期】    970227
【裁判案由】    詐欺
【裁判全文】
臺灣臺中地方法院刑事判決              96年度易字第6246號
公  訴  人  台灣台中地方法院檢察署檢察官
被      告  丙○○
上列被告因詐欺案件，經檢察官提起公訴（96年度偵字第15670
號），本院合議庭裁定由受命法官獨任進行簡式審判程序，判決
如下：
    主    文
丙○○共同意圖為自己不法之所有，以詐術使人將本人之物交付
，累犯，處有期徒刑肆月，如易科罰金，以新台幣壹仟元折算壹
日。
    犯罪事實
一、丙○○曾因公共危險案件，經本院以95年度中交簡字第491
    號判處有期徒刑三月確定，於民國95年9月27日執行完畢。
    仍不知悔改，復因於96年6月21日13時許，在台中市科博館
    附近之不詳簡餐店內，向自稱「蔡永洲」之不詳姓名成年人
    應徵工作，明知「蔡永洲」邀約其擔任俗稱之「車手」，係
    負責為詐欺集團提領詐得款項，竟與「蔡永洲」及其所屬詐
    欺集團成員基於意圖為自己不法所有之犯意聯絡，答應以每
    次提款新台幣（下同）二千元之代價，擔任俗稱「車手」之
    工作，由該詐欺集團成員先在電腦網路上刊登販賣二手車之
    假訊息，並於96年6月22日，向見該訊息有意購買二手車之
    乙○○詐稱一次付清車款，價格會比較便宜等語，使乙○○
    信以為真，陷於錯誤，依指示於同日13時25分許，前往台北
    富邦商業銀行北投分行匯款新台幣三十七萬一千五百元，至
    丁○○所提供之新社郵局第00000000000000號帳戶（丁○○
    部分已結）。嗣丙○○於96年6月22日14時40分許，與「蔡
    永洲」共乘計程車至台中市○○路、樂業路口附近之旱溪郵
    局，由丙○○持「蔡永洲」在車上所交付丁○○之上開郵局
    帳戶存摺、印章及國民身分證影本，進入旱溪郵局欲提領乙○○所匯入之其中三十萬元時，為該郵局行員陳惠澤發覺有
    異報警查獲，並扣得丁○○之上開郵局帳戶存摺一本、印章
    一顆及國民身分證影本一份。
二、案經台中市警察局第三分局報請台灣台中地方法院檢察署檢
    察官偵查起訴。
    理    由
一、本件被告丙○○所犯係死刑、無期徒刑、最輕本刑為三年以
    上有期徒刑以外之罪，其於準備程序中就被訴事實為有罪之
    陳述，經告知簡式審判程序之旨，並聽取公訴人及被告之意
    見後，本院合議庭認為適宜而裁定由受命法官獨任進行簡式
    審判程序。又證人即被害人陳勃華於警詢、偵查，及證人陳
    惠澤於警詢中之供述，被告均不爭執，且依刑事訴訟法第17
    3條之2之規定，簡式審判程序之證據調查，不受刑事訴訟法
    第159條第1項、第161條之2、第161條之3、第163條之1及第
    164條至170條規定之限制，則證人即被害人陳勃華於警詢、
    偵查，及證人陳惠澤於警詢中之供述，雖係被告以外之人於
    審判外之言詞陳述，仍得作為證據使用，先予說明。
二、上揭犯罪事實，業據被告丙○○坦承不諱，並經證人即被害
    人乙○○於警詢、偵查，及證人陳惠澤於警詢中供述無訛，
    復有共同被告丁○○之上開郵局帳戶存摺一本、印章一顆、
    國民身分證影本一份扣案，及該帳戶之交易明細表、證人即
    被害人乙○○提出之台北富邦銀行匯款委託書影本、被告書
    寫之郵政存簿儲金提款單影本各一份附卷可稽，足徵被告之
    自白與事實相符。本件事證明確，被告犯行已堪認定。至另
    一被害人戊○○因受騙係於被告為警查獲後始匯款十萬元至
    共同被告丁○○之上開郵局帳戶，業經證人陳惠澤於警詢中
    供明，此部分應與被告無涉，檢察官認被告欲提領之三十萬
    元中包含陳忠智匯款部分，尚有未合，併予敘明。
三、核被告所為，係犯刑法第339條第1項之詐欺取財罪。被告與
    自稱「蔡永洲」之不詳姓名成年人及其所屬詐欺集團成員間
    ，有犯意聯絡及行為分擔，為共同正犯。又被告曾因公共危
    險案件，經本院以95年度中交簡字第491號判處有期徒刑三
    月，於95年9月27日執行完畢，有台灣高等法院被告前案紀
    錄表在卷足憑，五年以內故意再犯有期徒刑以上之本罪，為
    累犯，應依刑法第47條第1項規定加重其刑。爰審酌被告已
    有懲治盜匪條例、公共危險等前科，仍不知悔改，同意擔任
    詐欺集團之「車手」，負責為詐欺集團提領詐得款項，使詐
    欺集團成員易於隱匿，危害社會治安，非無惡性，事後坦承
    上情，態度尚佳，並無證據顯示被告已獲得代價，且被害人
    乙○○匯入上開郵局帳戶之款項遭提領之前，被告即為警查
    獲，損害未進一步擴大，被告亦非詐欺集團核心成員，犯罪
    情節尚非嚴重等一切情狀，處以如主文所示之刑，並諭知易
    科罰金之折算標準。
據上論斷，應依刑事訴訟法第273條之1第1項、第299條第1項前
段，刑法第28條、第339條第1項、第47條第1項、第41條第1項前
段，刑法施行法第1條之1第1項、第2項前段，判決如主文。
本案經檢察官甲○○到庭執行職務。
中    華    民    國     97    年    2    月    27    日
                  刑事第五庭    法  官  鍾堯航
上正本證明與原本無異。
如不服本判決，應於收受送達後10日內向本院提出上訴書狀（應
敘述具體理由並附繕本）。
上訴書狀如未敘述理由，應於上訴期間屆滿後20日內補提理由書
於本院。
                                書記官  吳淑願
中    華    民    國     97    年    2     月    27    日
附錄本案論罪科刑法條全文
刑法第339第1項：
意圖為自己或第三人不法之所有，以詐術使人將本人或第三人之
物交付者，處五年以下有期徒刑、拘役或科或併科一千元以下罰
金。


司法院資訊處製作；財團法人民間司法改革基金會備份。
